【裁判字號】    98,交聲,3097
【裁判日期】    990419
【裁判案由】    違反道路交通管理處罰條例聲明異議
【裁判全文】
臺灣桃園地方法院交通事件裁定        98年度交聲字第3097號
移送機關即
原處分機關  交通部公路總局新竹區監理所
異  議  人  乙○○
上列異議人因違反道路交通管理處罰條例案件，對於交通部公路
總局新竹區監理所於民國98年8 月26日所為之處分（原處分案號
：桃監裁罰字第裁52-ZAB042153號），聲明異議，本院裁定如下
：
    主  文
異議駁回。
    理  由
一、原處分意旨略以：異議人即受處分人乙○○所有之車牌號碼
    GD-1508 號自用小客車，於民國98年4月5日上午9時2分許，
    行經國道二號高速公路東向三點三公里處，為內政部警政署
    國道公路警察局第一警察隊泰山分隊警員查獲有「速限九十
    公里，經雷達（射）測定行速為一百零八公里，超速十八公
    里」之違規，遂填掣公警局交字第ZAB042153 號舉發違反道
    路交通管理事件通知單（下稱舉發單）舉發，異議人不服提
    出陳述，經原處分機關調查後，認異議人上開違規行為明確
    ，爰依道路交通管理處罰條例第三十三條第一項第一款之規
    定，裁處罰鍰新臺幣（下同）三千元，並依同法第六十三條
    第一項第一款之規定，記違規點數一點等語。
二、聲明異議意旨略以：該車當日係異議人之女甲○○在使用，
    又伊收到98年2 月14日及同年4月5日二張舉發照片，為何均
    由陳韋宏舉發，且違規地點完全相同，應屬重複舉發，另舉
    發之人、地、時、物皆與事實不符，爰依法聲明異議，請求
    撤銷原處分云云。
三、按汽車行駛高速公路及快速公路，應依速限標誌指示，高速
    公路及快速公路交通管制規則第五條第一項前段定有明文。
    次按汽車行駛於高速公路、快速公路或設站管制之道路，不
    遵使用限制、禁止、行車管制及管理事項之管制規則，而有
    行車速度超過規定之最高速限或低於規定之最低速限者，處
    汽車駕駛人三千元以上六千元以下罰鍰；並記違規點數一點
    ，道路交通管理處罰條例第三十三條第一項第一款、第六十
    三條第一項第一款分別定有明文。
四、異議人固坦承其有於上開時、地為警掣單舉發超速行駛之事
    實，惟矢口否認有何違反道路交通管理處罰條例之違規行為
    ，並以上情置辯。經查：
（一）異議人所有之上開自用小客車，於上揭時、地，經警查獲
      超速行駛之違規事實而予以掣單舉發，有舉發單、裁決書
      及舉發照片在卷可稽（見臺灣新竹地方法院九十八年度交
      聲字第六六六號卷第10頁、第5頁，本院卷第8頁），是此
      部分事實洵堪認定。
（二）異議人雖辯稱98年4月5日非其駕駛上開自用小客車云云，
      惟查，異議人於本院調查時具結供稱：我不能確定4月5日
      是否為我女兒開車，我查詢她當天的班表，她是休假，如
      果她休假的時間，我都請她不要用車，因為我也有用車；
      4月5日我女兒休假，不可能會在違規的地點跑，我是想說
      這個車子拍的是我兒子的頭，但是當天我兒子人在劍湖山
      等語（見本院卷第23至24頁），對照異議人所提供甲○○
      98年4 月份之班表，甲○○於98年4月5日確無值班之紀錄
      （見臺灣新竹地方法院九十八年度交聲他字第四三號卷第
      4 頁），則異議人之女當日既因休假而未使用上開自用小
      客車，故4月5日舉發照片所拍得之人應非異議人之女，又
      異議人亦排除係其子有於4月5日使用上開自用小客車，再
      佐以上開自用小客車並未失竊乙情，復經異議人於本院調
      查時供述明確（見本院卷第23頁），是本件於前述違規時
      、地駕駛上開自用小客車之人，應為異議人無訛，故異議
      人所辯該車當日係甲○○在使用云云即不足採信。
（三）又異議人所有上開自用小客車除有本件違規行為外，復於
      同年5月30日亦經拍照舉發有速限九十公里，經雷達（射
      ）測定行速為一百零二公里之情形（見本院卷第9 頁），
      且對照本件與同年5 月30日之舉發照片，除路旁之行道樹
      顏色顯不相同外，舉發照片上關於拍攝之時間、行速、地
      點亦不相同，經本院提示前開二張舉發照片予異議人辨識
      ，異議人亦無意見，是異議人所辯重複舉發云云，顯不足
      採。至二張舉發照片固均由警員陳韋宏拍攝，並不影響本
      件並無重複舉發之情形，併此敘明。
五、綜上所述，本件異議人違規事證明確，原處分機關依道路交
    通管理處罰條例第三十三條第一項第一款、第六十三條第一
    項第一款之規定，裁處罰鍰三千元，並記違規點數一點，核
    無違誤，本件異議為無理由，應予駁回。
據上論斷，應依道路交通管理處罰條例第八十七條第二項，道路
交通案件處理辦法第十九條，裁定如主文。
中    華    民    國    99    年    4     月    19    日
                  交通法庭法  官  李文娟
以上正本證明與原本無異。
如不服本裁定，應於裁定送達後5 日內向本院提出抗告狀。
                          書記官  蕭秀蓉
中    華    民    國    99    年    4     月    23    日

司法院資訊處製作；財團法人民間司法改革基金會備份。
